【裁判字號】    94,訴,4212
【裁判日期】    950407
【裁判案由】    強盜等
【裁判全文】
臺灣高雄地方法院刑事判決              94年度訴字第4212號
公  訴  人  臺灣高雄地方法院檢察署檢察官
被      告  丁○○
                    （現羈押於臺灣高雄看守所）
指定辯護人  本院公設辯護人庚○○
上列被告因強盜等案件，經檢察官提起公訴（94年度偵字第1864
7 、20532號），本院判決如下：
    主  文
丁○○連續竊盜，累犯，處有期徒刑拾月。又竊盜，累犯，處有
期徒刑陸月。又竊盜，因防護贓物、脫免逮捕，當場施以強暴，
累犯，處有期徒刑伍年陸月。應執行有期徒刑陸年捌月。
    事  實
一、丁○○前於民國91年間因竊盜案件，經本院以91年度易字第
    4486號判決判處有期徒刑4 月確定；復因贓物案件，經本院
    以92年度易字第33號判決判處有期徒刑3 月確定：又因竊盜
    案件，經本院以92年度易字第1406號判決判處有期徒刑6 月
    確定，上開3 宣告刑接續執行於93年12月1 日縮短刑期執行
    完畢。
二、詎丁○○仍不知悔改，復基於意圖為自己不法所有之概括犯
    意，先後於附表一所示之時間、地點，以附表一所示之方式
    ，竊取如附表一所示之財物（犯罪時間、地點、被害人、竊
    取手法及失竊物品均詳如附表一所示）。
三、丁○○於94年8 月15日下午3 時20分許，騎乘車牌號碼XSG-
    911 號重型機車行經高雄市○○區○○路、惠民路口，發現
    張皓喻駕駛之車牌號碼9N-5907 號自用小貨車停放於路旁卸
    貨車窗未關，且內有NOKIA 牌3120型號行動電話1 支，認為
    有機可趁，即承上開意圖為自己不法所有之犯意，騎機車靠
    近該貨車車窗，機車未熄火而直接自機車上站立起來，並徒
    手伸進車窗內而竊取上開手機，得手後，正欲離去之際，經
    張皓喻發現趕至，並質問丁○○是否竊取財物，惟丁○○矢
    口否認，張皓喻為阻其離去，乃自後以雙手拉住機車後座扶
    手，詎丁○○為脫免逮捕及為防護該到手之行動電話贓物，
    明知若於此際轉動油門駛動上開機車，則斯時緊抓該機車後
    座扶手之張皓喻將遭該機車拖行，行進間可能撞擊他物或被
    甩落地面而受有傷害，竟猶猛催油門加速前進，拖行張皓喻
    ，直至拖行約百餘公尺至惠民路30號前時，遭路人騎乘機車
    阻擋，丁○○人車倒地方止，而對張皓喻施此強暴手段，使
    其因此受有雙膝、左足、左肘及臀部多處擦傷之傷害（傷害
    部分未據告訴），丁○○遂遭張皓喻、路人乙○○當場逮捕
    ，並報警查獲。
四、嗣丁○○於前揭遭逮捕，經檢察官、本院訊問釋放後，竟仍
    不知警惕，而另基於意圖為自己不法所有之犯意，於附表二
    所示之時間、地點，以附表二所示之方式，竊取如附表二所
    示之財物（犯罪時間、地點、被害人、竊取手法及失竊物品
    均詳如附表二所示）。
五、案經高雄市政府警察局楠梓分局、高雄縣政府警察局鳳山分
    局報告臺灣高雄地方法院檢察署檢察官偵查後起訴。
    理  由
壹、證據能力之判斷：
一、按被告以外之人於審判外之言詞或書面陳述，除法律有規定
    者外，不得作為證據，刑事訴訟法第159 條第1 項定有明文
    。本件證人己○○、張皓喻、乙○○於警詢中所言，均係被
    告以外之人於審判外之陳述，且無刑事訴訟法第159 條之2
    、第159 條之3 各款所定可信之特別情況，依上開條文規定
    ，尚不得作為證據。
二、又按被告以外之人於審判外之陳述，雖不符刑事訴訟法第15
    9 條之1 至第159 條之4 之規定，而經當事人於審判程序同
    意作為證據，法院審酌該言詞陳述或書面陳述作成時之情況
    ，認為適當者，亦得為證據；當事人、代理人或辯護人於法
    院調查證據時，知有第159 條第1 項不得為證據之情形，而
    未於言詞辯論終結前聲明異議者，視為有前項之同意，刑事
    訴訟法第159 條之5 亦定有明文規定。關於證人壬○○、鄭
    俊傑、辛○○、丙○○、戊○○分別於警詢中之陳述等證據
    ，被告丁○○及辯護人於本院行準備程序時，明確表示對於
    上開證據之證據能力不爭執等語，而於本院行審判程序時，
    對於上開不爭執證據能力之證據，亦表示同意做為本案證據
    等語，且未於本院審理過程中聲明異議，本院審酌前開證據
    作成時之情況均屬正常，且與本案相關之待證事實具有關連
    性，認適當作為證據，依前開刑事訴訟法第159 條之5 之規
    定，認上開陳述均具有證據能力。
三、再按被告以外之人於偵查中向檢察官所為之陳述，除顯有不
    可信之情況者外，得為證據，刑事訴訟法第159 條之1 第2
    項亦有明文，而該條之立法理由係認被告以外之人（包括證
    人、鑑定人、告訴人、被害人及共同被告等）之陳述如在法
    官面前為之，因其任意陳述之信用性係在已受確定保障之情
    況下所為，自得作為證據。而現階段刑事訴訟法規定檢察官
    代表國家偵查犯罪、實施公訴，依法其有訊問被告、證人及
    鑑定人之權，證人、鑑定人且須具結，而實務運作時，檢察
    官偵查中向被告以外之人所取得之陳述，原則上均能遵守法
    律規定，不致違法取供，其可信度極高，職是，被告以外之
    人前於偵查中已具結而為證述，除反對該項供述得具有證據
    能力之一方，已釋明「顯有不可信之情況」之理由外，即不
    宜以該證人未能於審判中接受他造之反對詰問為由，遽指該
    證人於偵查中之陳述不具證據能力。本件證人壬○○、鄭俊
    傑、辛○○、丙○○、戊○○、己○○、張皓喻、乙○○、
    鍾誠川於偵查中在檢察官前所為陳述，已經依法具結，且無
    顯不可信之特別情況，而被告、辯護人復均未曾提及檢察官
    在偵查時有何不法取供致證人證詞顯不可信之情事，是上開
    證人於偵查中之證述，自得採為本件證據。
貳、認定事實之理由及依據：
一、上揭犯罪事實二、四部分之竊盜犯行，業據被告丁○○於本
    院審理時坦承不諱，核與證人壬○○、鄭俊傑、辛○○、丙○○、戊○○於警詢中指述；證人壬○○、鄭俊傑、辛○○
    、丙○○、戊○○、張皓喻、鍾誠川於偵查中在檢察官前所
    為陳述，互核均相符，且有贓物認領保管單6 紙、照片32張
    附卷可按，以及手機2 支扣案可佐，本件事證明確，被告犯
    行洵堪認定。
二、另訊據被告固不否認有於94年8 月15日下午3 時20分許，竊
    取被害人張皓喻所有行動電話1 支，並騎乘上開機車逃逸時
    ，拖行被害人張皓喻等事實，惟矢口否認有何準強盜之犯行
    ，辯稱：伊要騎上開機車離去時，被害人張皓喻並沒有攔伊
    ，伊拿著東西就騎車走了，沒有聽到有人叫喊，也不知道有
    人拉住伊的車子，伊是自己摔倒的，沒有反抗，旁邊也沒有
    路人騎機車擋著伊云云。經查：
（一）證人即被害人張皓喻於本院審理時具結後證稱：「（問：
      在庭被告你有無見過？）有。（問：是在何情形看到他？
      ）他爬進我的車窗，我看到時去阻止他。（問：用何動作
      阻止他？）我衝過去抓住他的機車後面的鐵架，質問他是
      否偷我的東西，他說沒有，就騎走了。（問：當你抓住機
      車鐵架時，被告的位置？）我看到被告時，他是人在機車
      上，人是站起來，半個身體趴進我的車窗內，我就抓住他
      的機車鐵架，問他是不是在偷我的東西，他人就坐在機車
      上說沒有。（問：被告的機車是本來就發動？）是。（問
      ：你抓住他的鐵架時，被告只是坐下來加油門就把機車騎
      走？）是。（問：你被機車拖行多遠？）約一百公尺。（
      問：有無因此而受傷？）有。（問：後來機車為何會倒地
      ？）因為後來旁邊有騎機車的人看到，騎過來擋住他的去
      路，給被告撞，被告就跌倒。（問：你抓住機車鐵架時有
      無放手？）沒有。（問：被告說他不知道你抓住他的鐵架
      ，有何意見？）我不知道被告有沒有看到我手抓住他的機
      車鐵架，但是旁邊一直有路人在叫小偷，而且他騎到一半
      時也有轉頭過來看，他就越騎越快。（問：手機是在何處
      發現取回？）被告跌倒時手機掉出來。（問：你如何確定
      自己被拖行一百多公尺？）警察有在現場量過距離。（問
      ：你質問被告有沒有偷你的東西，被告回答沒有，就把機
      車騎走，當時你的手有沒有放開？）沒有。（問：從抓住
      被告機車鐵架時，到被告跌倒，你的手有無離開機車鐵架
      ？）沒有。（問：你何時跌倒？）我抓住機車鐵架時，被
      告把機車騎走，剛開始被告沒有騎很快，我就跟著跑，後
      來被告越騎越快，我就被拉到跌倒在地面拖行。（問：被
      告如何知道你手沒有放開？）我一直在機車後面，有喊小
      偷，有叫他停車，他有轉過頭來看，看到我被拖行在地面
      上，他還是越騎越快，想要擺脫我的意思。」等語明確（
      參本院卷第90-96 頁），與其於偵查中之證述互核均相符
      （見94年偵字第18647 號卷第93-94 頁），足認其證述無
      瑕疵，堪信為事實。
（二）參以證人即現場幫忙逮捕被告之乙○○於偵查及本院審理
      中均具結證稱：「案發當天我看到時，張皓喻已經抓住被
      告機車後的鐵架，看到張皓喻一直被機車拖行，我跑步過
      去追，追了約一百公尺，被告被旁邊的機車撞倒，我們就
      三、四個人過去把他制伏，然後警察就來了。當時很多人
      在喊搶劫，被告一直都騎很快，張皓喻手抓住機車的後鐵
      架，身體整個被拖在地上翻滾。」等語綦詳（詳94年偵字
      第18647 號卷第94-95 頁、本院卷第96-98 頁），益徵被
      害人張皓喻所述之可信性。
（三）綜上，足見被告竊取上開行動電話，騎上機車尚未轉動油
      門前，應已得知被害人張皓喻自後拉住其機車，且一般人
      於發動機車時，如有人自後方拉住機車，應會察覺後方有
      拉扯之力量，是被告辯稱不知有人拉住其所騎機車後方扶
      手架，顯與常情不符。再者，被害人張皓喻遭拖行之距離
      長達約一百公尺，已有相當之距離，且受有雙膝、左足、
      左肘及臀部多處擦傷等非輕之傷害，有健仁醫院診斷證明
      書1 紙附卷可稽（見94年偵字第18647 號卷第21頁），益
      見被告應有猛力轉動油門，急欲擺脫被害人張皓喻拉扯，
      以迅速逃離現場之情事。又衡諸經驗法則，不論機車或汽
      車，如於行進間加速致拖行攀附於車子之人，達一百公尺
      之遠，不論是否已達於高速行駛，勢將產生其人因直接拖
      行摩擦地面或因離心力拋出摔倒而受有傷害之危險，當為
      心智正常之社會平均人所明知，而被告在被害人張皓喻不
      顧己身安危，自該機車後方緊抓後方扶手架，阻止其騎機
      車逃離現場之情形下，悍然施以上開強暴手段等情觀之，
      益徵被告斯時係出於防護贓物及脫免逮捕之意而為，其空
      言否認此情，辯稱不知被害人張皓喻拉住機車後方扶手架
      云云，應屬卸責之詞，並不可採。綜上，被告上開準強盜
      犯行，堪以認定，應予依法論處。
三、論罪科刑：
（一）核被告如附表一、二所為，係犯刑法第320 條第1 項之竊
      盜罪。被告先後如附表一所示之6 次竊盜犯行，時間緊接
      ，犯罪構成要件相同，顯係基於概括犯意為之，為連續犯
      ，應依刑法第56條之規定，以一罪論。至於被告附表二之
      竊盜犯行，係於被告遭逮捕，經檢察官、本院訊問釋放後
      ，再犯之犯行，且被告於本院亦自承94年9 月5 日當時，
      伊是偶然經過看到路旁的車上有一個咖啡色的皮夾，而臨
      時起意偷這個皮夾（參本院卷第107 頁），是被告如附表
      二之犯行，顯係另起犯意為之，與前揭附表一連續犯行間
      ，即難認係基於概括犯意反覆為之，自應予以分論併罰。
      檢察官認被告如附表一、二所為，均應論以連續犯，容有
      誤認。
（二）核被告犯如事實欄二所示竊盜後，因防護贓物、脫免逮捕
      ，而當場對被害人施強暴之行為，則係犯刑法第329 條準
      強盜罪，應依同法328 條第1 項科刑。其所犯上揭連續竊
      盜罪、竊盜罪和準強盜罪，犯意各別，行為互異，應予分
      論併罰。
（三）又被告前因竊盜案件，經本院以91年度易字第4486號判處
      有期徒刑4 月確定；復因贓物案件，經本院以92年度易字
      第33號判處有期徒刑3 月確定：又因竊盜案件，經本院以
      92年度易字第1406號判處有期徒刑6 月確定，上開3 宣告
      刑接續執行於93年12月1 日縮短刑期執行完畢。其受有期
      徒刑之執行完畢後，5 年以內再犯本案有期徒刑以上之各
      罪，均為累犯，應依刑法第四十七條之規定，均加重其刑
      。
（四）爰審酌被告前已有多次竊盜前科，有臺灣高等法院被告前
      案紀錄表可參，正值青壯之年，不思以正當方式取得財物
      ，竟貪圖私慾，連續竊取他人之財物，侵害他人之財產安
      全，且於竊取他人手機遭他人發現制止之際，為防護贓物
      及脫免逮捕，竟無視被害人攀附於加速行駛之機車，所可
      能造成之身體傷害危險，仍以機車拖行之方式加強暴於被
      害人，危害被害人財產、身心及社會治安甚鉅，又於遭逮
      捕後，猶仍不知悔改，為圖一己私利，再為竊盜犯行，其
      素行不佳，所為要無可取，並考量被告於犯後坦承竊盜犯
      行，及矢口否認準強盜犯行，再衡以被告所竊取財物之價
      值，及其竊取之手段、動機等一切情狀，並考量檢察官之
      具體求刑，分別論處如主文所示之刑，並定其應執行刑。
四、強制工作部分：
（一）公訴人另以：被告前已2 度因竊盜案件分別遭判處有期徒
      刑4 月、6 月，並均執行完畢，復以同一手法為本件犯行
      ，顯見其惡性並未經刑之執行而矯治，又被告僅94年8 月
      15日單日，即行竊7 次，嗣經聲請羈押遭到駁回而當庭飭
      回後，仍不知反省，復於同年9 月5 日再次以相同手法犯
      案，顯見其平日已有犯罪之習慣，是請求本院在判處被告
      罪刑之同時，依竊盜犯贓物犯保安處分條例規定，諭知被
      告入勞動場所強制工作。
（二）按竊盜犯贓物犯保安處分條例第1 條規定，竊盜犯及與竊
      盜案件有關之贓物犯，其保安處分之宣告及執行，依本條
      例之規定，是有關竊盜犯之保安處分，應先適用前開條例
      規定。且按刑法上規定之犯罪習慣，係指犯罪已成為日常
      之慣性行為，而竊盜犯有無犯罪習慣，固為事實審法院之
      職權，但行為人之犯罪成為習慣，在客觀上有於較長之一
      段時間內反覆為多次犯罪行為之情狀，是以犯罪之次數多
      寡及犯罪時間之長短，應為認定有無犯罪習慣之重要因素
      ，事實審法院在認定行為人有無犯罪習慣時，對行為人犯
      罪之次數及賡續之時間等情況，如未以之作為認定之依據
      ，則其職權之行使，難謂適法（最高法院79年度台上字第
      4255號、73年度台上字第981 號判決參照）。又按刑法上
      之習慣犯，與累犯、連續犯之性質有別，必須有具體之事
      實，足資證明行為人有犯罪之惡習及慣行，始有習慣犯規
      定之適用，並非一有累犯或連續犯之情形，即可認為有犯
      罪之習慣（最高法院54年度台上字第3041號判決要旨參照
      ）。再按保安處分係對受處分人將來之危險性所為拘束其
      身體、自由等之處置，以達教化與治療之目的，為刑罰之
      補充制度。我國現行刑法採刑罰與保安處分雙軌制，係在
      維持行為責任之刑罰原則下，為協助行為人再社會化之功
      能，以及改善行為人潛在之危險性格，期能達成根治犯罪
      原因、預防犯罪之特別目的。然因保安處分之措施亦含社
      會隔離、拘束身體自由之性質，其限制人民之權利，實與
      刑罰同，本諸法治國家保障人權之原理及刑法之保護作用
      ，保安處分之宣告，亦須本諸比例原則，使與行為人所為
      行為之嚴重性、行為人所表現之危險性，及對於行為人未
      來行為之期待性相當。而保安處分中之強制工作，旨在對
      於嚴重職業性犯罪及欠缺正確工作觀念或無正當工作因而
      犯罪者，強制其從事勞動，學習一技之長及正確之謀生觀
      念，使其日後重返社會，能適應社會生活，期以達成刑法
      教化、矯治之目的（司法院大法官會議釋字第471 號解釋
      暨理由書、釋字第528 號解釋及最高法院91年度台上字第
      4625號判決意旨參照）。揆諸上揭解釋及判決意旨，因保
      安處分實質上亦具有刑罰之性質，故其宣告應符合比例原
      則，且法院應審酌行為人所為行為之嚴重性、行為人所表
      現之危險性及對於行為人未來行為之期待性，決定應否令
      入勞動處所強制工作。
（三）經查，被告前於91年間，因竊盜案，經本院以91年度易字
      第4486號判處有期徒刑4 月確定；又因竊盜案件，經本院
      以92年度易字第1406號判處有期徒刑6 月確定，並於93年
      12月1 日接續執行完畢，有臺灣高等法院被告前案紀錄表
      可稽，固可確認，然被告前次竊盜行為之時間，係在92年
      4 月5 日（本院92年度易字第1406號），而被告於前次竊
      盜犯行後，事隔2 年多，始再度犯本件竊盜案件，且本案
      被告雖行竊8 次，然其中7 次係集中於94年8 月15日同1
      日所犯，另1 次犯行則於94年9 月5 日犯之，犯罪期間非
      長，是從其犯罪時間、次數、所竊財物及對象觀之，尚與
      一般慣竊之懶惰成習，長期間且有計劃一再多次數而以犯
      罪成為日常習慣之情形有所不同，是其應屬一時貪念所為
      之犯罪行為，而非有犯罪習慣之人。再參諸本院已審酌刑
      法第57條所列舉之事項及其他一切情狀，分別判處被告有
      期徒刑10月、6 月，已屬罪刑相當，並足以體現司法正義
      ，契合社會感情，諭知被告強制工作既非矯正其竊盜犯行
      之唯一方法，並審酌藉強制工作手段以矯正被告犯罪習性
      應合乎一定之比例，並求得法益間之均衡等情綜合以觀，
      本院認尚無對被告宣告強制工作之必要。
（四）況因竊盜犯贓物犯保安處分條例第2 條第4 項明文規定：
      「應執行之刑未達1 年以上者，不適用本條例。」，而本
      院審酌被告竊盜之犯罪情節，認分別處以有期徒刑10月、
      6 月為適當，已如前述，是被告本案所犯竊盜罪因應執行
      刑均未達1 年，依竊盜犯贓物犯保安處分條例第2 條第4
      項規定，尚無從適用同條例第3 條第1 項第1 款規定諭知
      強制工作之餘地。是以，綜上。本院爰不諭知於刑之執行
      前，令被告入勞動場所強制工作。
五、不另為無罪諭知部分：
（一）公訴意旨另以：被告丁○○意圖為自己不法之所有，於94
      年9 月4 日上午8 時至下午4 時許間某時，在高雄縣鳳山
      市鳳山國中大門口，發現車牌號碼ZR-2335 號自用大貨車
      內有己○○所有NIKON 牌型號E3200 數位相機1 台，即以
      不詳方式竊取得手，嗣於94年9 月5 日為警查獲，並扣得
      上開相機1 台，因認被告亦涉有刑法第320 條第1 項之竊
      盜罪嫌。
（二）按犯罪事實應依證據認定之，無證據不得認定其犯罪事實
      ；又不能證明被告犯罪，應諭知無罪之判決，刑事訴訟法
      第15 4條第2 項及第301 條第1 項前段分別定有明文。又
      按刑事訴訟法上所謂認定犯罪事實之證據，係指足以認定
      被告確有犯罪行為之積極證據而言，如未能發現相當證據
      或證據不足以證明，自不能以推測或擬制之方法，以為裁
      判基礎，最高法院29年上字第3105號及40 年 臺上字第86
      號分別著有判例；而認定不利於被告之事實，須依積極證
      據，苟積極證據不足為不利被告之認定時，即應為有利於
      被告之認定，更不必有何有利之證據，亦有最高法院30年
      上字第816 號判例可資參照。若證據資料在經驗科學上或
      論理法則上尚有對被告較為有利之存疑，而無從依其他客
      觀方法排除此項合理之可疑，即不得以此資料作為斷罪之
      基礎，且刑事訴訟制度受「倘有懷疑，則從被告之利益為
      解釋」、「被告應被推定為無罪」之原則所支配，故得為
      訴訟上之證明者，無論為直接或間接證據，須客觀上於一
      般人均不致有所懷疑而達於確信之程度者，始可據為有罪
      之認定，倘其證明尚未達於「確信」之程度，而有合理可
      疑存在時，即難據以為被告不利認定，換言之，在法律判
      斷上，即不能為被告有罪之認定。
（三）公訴人認被告涉有上揭竊盜犯行，無非係以證人即被害人
      己○○於警偵訊之指訴、贓物領據保管單1 紙、查獲照片
      6 幀為其論據。訊據被告堅詞否認有何竊盜行為，辯稱：
      伊沒有行竊，這台相機是伊在鳳山市快樂龍遊藝場向「小
      謝」買的等語。
（四）經查：
    1.上揭NIKON 牌型號E3200 數位相機1 台為己○○所有，於
      94年9月4日失竊，固據證人即被害人己○○於偵查中證述
      屬實，此部分之事實固堪認定，惟細繹證人己○○之陳述
      ，並未證述親自聞見被告於上揭時地竊取前開相機等情，
      是證人己○○之證詞，尚不足據以認定被告涉有上開竊盜
      之犯行。
    2.又高雄縣政府警察局鳳山分局鳳崗派出所扣押筆錄及扣押
      物品目錄表，充其量僅足證明被告於94年9 月5 日11時20
      分許，在高雄縣鳳山市○○路175 號前為警查獲時，確持
      有上開被害人己○○遭竊相機之事實；而贓物認領保管單
      1 紙及查獲照片6 幀，亦僅足以證明前開相機確係被害人
      己○○於上揭時地失竊之物品，業經被害人己○○領回等
      ，但均無從據以認定被告涉有上揭竊盜之犯行。
    3.按刑事訴訟法第154 條第2 項規定，犯罪事實應依證據認
      定之，無證據不得認定犯罪事實，此一證據裁判及禁止推
      定罪狀原則，並非僅為被告個人之訴訟利益而設，尤其重
      在發現真實以求國家刑罰權之正確行使，若無足可證明被
      告從事犯罪構成要件行為之積極證據，無論假定某一被告
      犯罪行為，而令其自證無罪，藉以過濾及鎖定特定犯罪人
      ，或推測被告涉及某項罪名，而依其自辯過程，蒐求該被
      告生活經歷資料，藉以判斷其究竟有無構成特定犯罪，俱
      非法之所許。本件被告於被害人己○○上開相機失竊以後
      ，雖遭查獲持有上開相機，惟持有贓物，在社會生活經驗
      上，合理之原因不一而足，無從僅以被告持有贓物之事實
      ，忖度被告取得贓物之來源，且縱令被告係以竊盜、搶奪
      、強盜、詐欺、侵占而持有，或因收受、搬運、故買贓物
      等犯罪行為而持有，所涉犯罪構成要件各不相同，亦不能
      因被告對於相機來源交待不清而任意推定，致有違刑事訴
      訟法證據裁判及禁止推定罪狀原則。本件並無積極證據足
      資證明上開相機確為被告所竊取，自難僅憑被告持有上開
      相機等情，即憑主觀之推想，將一般經驗上有利被告之其
      他合理情況逕予排除，遽論以竊盜之罪責。公訴人徒以被
      告持有上開相機等情，即以推測、擬制之方法，推認被告
      於前揭時地竊取上開相機，涉有竊盜之犯行云云，尚嫌速
      斷。
（五）綜上所陳，此部份公訴人所提出之證據，及所指出證明之
      方法，並未達於通常一般之人均不致有所懷疑，而得確信
      其為真實之程度，尚不足使本院形成有罪之確信，形成被
      告有罪之心證，揆諸首揭判例之意旨，應認不能證明被告
      犯罪，既不能證明被告犯罪，此部分自應為被告無罪之諭
      知。惟公訴人認此部分與前揭所示已論罪科刑之竊盜部分
      ，有連續犯之裁判上一罪關係，本院爰不另為無罪之諭知
      。至被告持有上開相機，是否涉有收受贓物之罪嫌，自應
      由檢察官另行偵辦，附此敘明。
據上論斷，應依刑事訴訟法第299 條第1 項前段，刑法56條、第
320 條第1 項、第329 條、第328 條第1 項、第47條、第51條第
5 款，罰金罰鍰提高標準條例第1 條前段，判決如主文。
本案經檢察官甲○○到庭執行職務
中    華    民    國    95    年    4     月    7     日
                        刑事第四庭  審判長法  官  郭玫利
                                          法  官  陳明呈
                                          法  官  林意芳
以上正本證明與原本無異。
如不服本判決，應於收受送達後10日內向本院提出上訴書狀。
中    華    民    國    95    年    4     月    7     日
                                          書記官  曾秀鳳
附錄本件論罪科刑適用之法條
中華民國刑法第320條
意圖為自己或第三人不法之所有，而竊取他人之動產者，為竊盜
罪，處5 年以下有期徒刑、拘役或500 元以下罰金。
意圖為自己或第三人不法之利益，而竊佔他人之不動產者，依前
項之規定處斷。
前二項之未遂犯罰之。
中華民國刑法第328條第1項
意圖為自己或第三人不法之所有，以強暴、脅迫、藥劑、催眠術
或他法，至使不能抗拒，而取他人之物或使其交付者，為強盜罪
，處5 年以上有期徒刑。
中華民國刑法第329條
竊盜或搶奪，因防護贓物、脫免逮捕或湮滅罪證，而當場施以強
暴脅迫者，以強盜論。
附表一：
   ┌─┬───┬────┬────┬───────────┐
   │編│ 犯罪 │ 犯罪   │ 被害人 │  竊取手法及失竊物品  │
   │號│ 時間 │ 地點   │        │                      │
   ├─┼───┼────┼────┼───────────┤
   │1 │94年8 │高雄縣大│ 壬○○ │丁○○騎乘上開機車行經│
   │  │月15日│社鄉中山│        │該處，發現壬○○駕駛之│
   │  │下午近│路「東太│        │車牌號碼F7- 8027號自用│
   │  │2時許 │陽快餐店│        │小貨車車門未鎖，且內有│
   │  │      │」前    │        │NOKIA品牌2100 型號行動│
   │  │      │        │        │電話1支（序號000000000│
   │  │      │        │        │228552號），即趁車上無│
   │  │      │        │        │人之際，徒手打開車門竊│
   │  │      │        │        │取得手。              │
   ├─┼───┼────┼────┼───────────┤
   │2 │94年8 │高雄縣大│ 鄭俊傑 │丁○○騎乘上開機車行經│
   │  │月15日│社鄉中山│        │該處，發現鄭俊傑駕駛之│
   │  │下午2 │路「土地│        │車輛車窗未關，且內有  │
   │  │時14分│銀行」前│        │NOKIA 品牌3100型號行動│
   │  │許後某│        │        │電話1支（序號000000000│
   │  │時    │        │        │695182號），即趁車上無│
   │  │      │        │        │人之際，由車窗伸手入車│
   │  │      │        │        │內竊取得手。          │
   ├─┼───┼────┼────┼───────────┤
   │3 │94年8 │高雄市楠│ 辛○○ │丁○○騎乘上開機車行經│
   │  │月15日│梓區建楠│        │該處，發現辛○○駕駛之│
   │  │下午2 │路「八千│        │車牌號碼ZI- 9746號自用│
   │  │時許  │里藥局」│        │小貨車車門未鎖，且內有│
   │  │      │前      │        │NOKIA品牌8310 型號行動│
   │  │      │        │        │電話1支（序號000000000│
   │  │      │        │        │673035號），即趁車上無│
   │  │      │        │        │人之際，徒手打開車門竊│
   │  │      │        │        │取得手。              │
   ├─┼───┼────┼────┼───────────┤
   │4 │94年8 │高雄市楠│ 丙○○ │丁○○騎乘上開機車行經│
   │  │月15日│梓區三山│        │該處，發現丙○○駕駛之│
   │  │下午2 │街、北昌│        │車牌號碼ZY- 0997號自用│
   │  │時40分│街口    │        │小客車車門未鎖，且內有│
   │  │許    │        │        │OKWAP品牌A267 型號行動│
   │  │      │        │        │電話1支（序號000000000│
   │  │      │        │        │661365號），即趁車上無│
   │  │      │        │        │人之際，徒手打開車門竊│
   │  │      │        │        │取得手。              │
   ├─┼───┼────┼────┼───────────┤
   │5 │94年8 │不詳    │ 不詳   │丁○○騎乘上開機車行經│
   │  │月15日│        │        │行竊地點，發現某不詳人│
   │  │下午3 │        │        │所駕駛之車輛車窗未關，│
   │  │時12分│        │        │且內有MOTOROLA品牌V600│
   │  │前某時│        │        │型號行動電話1 支（序號│
   │  │      │        │        │00000000000000號），即│
   │  │      │        │        │趁車上無人之際，由車窗│
   │  │      │        │        │伸手入車內竊取得手。  │
   ├─┼───┼────┼────┼───────────┤
   │6 │94年8 │不詳    │ 不詳   │丁○○騎乘上開機車行經│
   │  │月15日│        │        │行竊地點，發現某不詳人│
   │  │下午3 │        │        │所駕駛之車輛車窗未關，│
   │  │時12分│        │        │且內有PALMAX品牌XG5D型│
   │  │前某時│        │        │號行動電話1支（序號350│
   │  │      │        │        │000000000000號），即趁│
   │  │      │        │        │車上無人之際，由車窗伸│
   │  │      │        │        │手入車內竊取得手。    │
   └─┴───┴────┴────┴───────────┘
附表二：
   ┌─┬───┬────┬────┬───────────┐
   │編│ 犯罪 │ 犯罪   │ 被害人 │  竊取手法及失竊物品  │
   │號│ 時間 │ 地點   │        │                      │
   ├─┼───┼────┼────┼───────────┤
   │1 │94年9 │高雄縣鳳│ 戊○○ │丁○○騎乘上開機車行經│
   │  │月5 日│山市中山│        │該處，發現戊○○駕駛之│
   │  │上午11│路175號 │        │車牌號碼8419-KE 號自用│
   │  │時15分│前      │        │小貨車車門未鎖，且內有│
   │  │許    │        │        │咖啡色皮夾1 個，即趁車│
   │  │      │        │        │上無人之際，徒手打開車│
   │  │      │        │        │門竊取得手，嗣因遭許傑│
   │  │      │        │        │淵發現，方將竊得之皮夾│
   │  │      │        │        │丟回原處。            │
   └─┴───┴────┴────┴───────────┘


司法院資訊處製作；財團法人民間司法改革基金會備份。
